【裁判字號】    91,訴,2962
【裁判日期】    920211
【裁判案由】    毒品危害防制條例
【裁判全文】
台灣台中地方法院刑事判決                        九十一年度訴字第二九六二號
    公  訴  人  台灣台中地方法院檢察署檢察官
    被      告  甲○○  男  二.
右列被告因毒品危害防制條例案件，經檢察官提起公訴（九十一年度毒偵字第三五四
三號），本院判決如左：
    主  文
甲○○連續施用第一級毒品，處有期徒刑拾壹月。扣案第一級毒品海洛因陸包（合計
淨重零點壹貳公克、包裝重貳點柒壹公克），均沒收銷燬之。
    事  實
一、甲○○曾因違反毒品危害防制條例案件，經檢察官聲請本院裁定送勒戒處所觀察
    、勒戒後，認無繼續施用毒品之傾向，而於民國八十九年二月二十四日以八十九
    年度毒偵字第一二二八號為不起訴處分；再因違反毒品危害防制條例案件，經檢
    察官聲請本院裁定送勒戒處所觀察、勒戒後，亦認無繼續施用毒品之傾向，而於
    九十一年六月二十一日以九十一年度毒偵緝字第一０七號（起訴書誤載為九十年
    度毒偵字第五三三二號）為不起訴處分；詎其先後因施用毒品罪經檢察官為不起
    訴處分確定後，竟仍不知悔改，復基於施用第一級毒品海洛因之概括犯意，自九
    十一年六月下旬某日（為同年月二十一日後相隔數日，起訴書誤載為中旬）起，
    至同年十一月十七日中午十二時至十三時許止，在其位於台中縣梧棲鎮○○路○
    段六三０巷四六號住處，以摻入香煙內之方式，先後施用第一級毒品海洛因多次
    ，其間約每隔八小時或半日即施用一次。嗣於九十一年十一月十四日十五時二十
    分許，在其上址住處為警查獲，並當場扣得其所有供己施用之第一級毒品海洛因
    六包（合計淨重０‧一二公克、包裝重二‧七一公克），及不含毒品成分之白粉
    四包（合計淨重二‧一九公克、包裝重二‧一六公克）。
二、案經台中縣警察局烏日分局報請台灣台中地方法院檢察署檢察官偵查起訴。
    理  由
一、右揭犯罪事實，業據被告甲○○迭於警詢時及偵審中均坦承不諱，且其為警查獲
    時所扣得之白粉十包中，其中六包為第一級毒品海洛因（合計淨重０‧一二公克
    、包裝重二‧七一公克），亦有法務部調查局鑑定通知書影本一份附卷可稽，足
    認被告之自白與事實相符；此外，被告為警查獲時所採集之尿液經送驗結果，確
    呈嗎啡陽性反應，有台中縣衛生局檢驗尿水報告書一份在卷可按，復有台中縣警
    察局烏日分局搜索扣押筆錄、扣押物品目錄表各一份及現場照片八張在卷可資佐
    證；另被告前因施用毒品罪，經檢察官聲請本院裁定送勒戒處所觀察、勒戒後，
    認無繼續施用毒品之傾向，而於八十九年二月二十四日以八十九年度毒偵字第一
    二二八號為不起訴處分；其再因違反毒品危害防制條例案件，經檢察官聲請本院
    裁定送勒戒處所觀察、勒戒後，亦認無繼續施用毒品之傾向，而於九十一年六月
    二十一日以九十一年度毒偵緝字第一０七號為不起訴處分，且均經確定，有台灣
    台中地方法院檢察署檢察官九十一年度毒偵緝字第一０七號不起訴處分書及台灣
    高等法院被告全國前案紀錄表、台灣台中地方法院檢察署刑案資料查註紀錄表各
    一份可查，是被告於先後經檢察官為不起訴處分確定後，再為本案施用第一級毒
    品犯行，為屬三犯毒品危害防制條例第十條第一項之罪；綜上所述，本案事證已
    臻明確，被告上開犯行，洵堪認定。
二、核被告所為，係犯毒品危害防制條例第十條第一項施用第一級毒品罪；其施用第
    一級毒品前持有之低度行為，為其後施用之高度行為所吸收，不另論罪；被告所
    為先後多次施用第一級毒品海洛因之犯行，時間緊接，方法相同，觸犯構成要件
    相同之罪名，顯係基於概括犯意反覆為之，為連續犯，應依刑法第五十六條規定
    論以一罪，並加重其刑。爰審酌被告前已二次因施用毒品案件，先後經台灣台中
    地方法院檢察署檢察官聲請本院裁定送觀察勒戒後，均認無繼續施用毒品傾向而
    為不起訴處分確定在案，有台灣高等法院被告全國前案紀錄表、台灣台中地方法
    院檢察署刑案資料查註紀錄表各一份可查，其猶不知悔悟而再為本案犯行，但其
    犯後已坦承犯行，犯後態度良好，犯罪情節尚非嚴重，及其施用毒品之期間，因
    犯罪所生之損害等一切情狀，量處如主文所示之刑。末查，扣案白粉十包（含包
    裝共重約七‧二公克），僅其中六包為第一級毒品海洛因（合計淨重０‧一二公
    克、包裝重二‧七一公克），有法務部調查局鑑定通知書影本一份在卷可考，為
    毒品危害防制條例第二條第二項第一款所指之毒品，依同條例第十八條第一項前
    段規定，應諭知沒收銷燬之；至於扣案另白粉四包則無毒品成分，亦有前開法務
    部調查局鑑定通知書影本一份可參，復難認此係被告所有且係供其為前開犯行所
    用之物，公訴人未究明及此，率爾併與聲請宣告沒收銷燬之，顯有未洽，自無從
    併與宣告沒收銷燬，附此敘明。
據上論斷，應依刑事訴訟法第二百九十九條第一項前段，毒品危害防制條例第十條第
一項、第十八條第一項前段、第二十條第三項前段，刑法第十一條前段、第五十六條
，判決如主文。
中      華      民      國    九十二    年      二      月     十一     日
                              臺灣臺中地方法院刑事第一庭
      法  官  林 麗  真
右正本證明與原本無異。
如不服本判決，應於送達後十日內向本院提出上訴狀（須附繕本），上訴於台灣高等
法院台中分院。
                                  書記官
中      華      民      國    九十二    年      二      月     十一     日
附錄本案論罪科刑法條全文：
毒品危害防制條例第十條
施用第一級毒品者，處六月以上五年以下有期徒刑。
施用第二級毒品者，處三年以下有期徒刑。


司法院資訊處製作；財團法人民間司法改革基金會備份。
